臺灣彰化地方法院彰化簡易庭小額民事判決
110年度彰小字第234號
原      告  永豐商業銀行股份有限公司

法定代理人  陳嘉賢  


訴訟代理人  陳慕勤  
            林美芳  
被      告  蔡佳綾  

上列當事人間請求清償債務事件，本院於民國110年4月15日言詞
辯論終結，本院判決如下：
    主    文
一、被告應給付原告新臺幣（下同）81,414元，及其中78,619元
    自民國105年2月9日起至清償日止，按週年利率15％計算之利
    息。
二、原告其餘之訴駁回。
三、訴訟費用1,000元由被告負擔930元，其餘由原告負擔。
四、本判決原告勝訴部分得假執行。 
　　理由要領
一、原告主張：被告前向訴外人即原債權人台北國際商業銀行（
    下稱台北國際商銀）申請信用卡使用，詎被告於民國95年2
    月12日繳款新臺幣(下同)5,152元後即未再依約還款，尚欠8
    7,060元（其中本金78,619元、已到期之利息5,646元、違約
    金300元及掛失費、手續費2,495元）及利息未清償。嗣台北
    國際商銀於95年8月4日將上開對被告之債權全數移轉讓予安
    信信用卡股份有限公司（下稱安信公司），安信公司復於同
    年11月13日更名為永豐信用卡股份有限公司（下稱永豐信用
    卡公司），永豐信用卡公司又於98年6月1日與永豐商業銀行
    股份有限公司即原告合併，以原告為存續公司，承受永豐信
    用卡有限公司之信用卡業務及對持卡人之債權，爰依消費借
    貸及債權讓與之法律關係，提起本件訴訟。並聲明：被告應
    給付原告87,060元，及其中78,619元自95年8月4日起至104
    年8月31日止，按週年利率18.25％計算之利息，及自104年9
    月1日起至清償日止，按週年利率15％計算之利息。
二、被告答辯：對於利息部分主張時效抗辯，且已向臺灣臺中地
    方法院（下稱臺中地院）聲請債務協商，原告之請求違反誠
    信原則等語。並聲明：原告之訴駁回。
三、本院判斷：
（一）原告主張上揭事實，業據其提出信用卡申請書、約定條款
      、帳務資料表、消費繳款資料表、行政金融監督管理委員
      會函、經濟部函、報紙公告等影本在卷為憑，核屬相符，
      被告除就利息部分提出時效抗辯外，其餘部分亦不爭執，
      自堪信原告此部分之主張為真。
（二）利息、紅利、租金、贍養費、退職金及其他1年或不及1年
      之定期給付債權，其各期給付請求權，因5年間不行使而
      消滅；消滅時效，自請求權可行使時起算；消滅時效，因
      左列事由而中斷：一、請求。二、承認。三、起訴；時效
      完成後，債務人得拒絕給付，民法第126條、第128條前段
      、第129條第1項、第144條第1項分別定有明文。又按遲延
      利息之請求權，因5年間不行使而消滅（最高法院66年度
      第7次民庭庭推總會決議意旨參照）。本件被告主張原告
      已經長時間未請求履行，而針對利息提出時效抗辯等語。
      經查，原告請求給付之利息債權部分係自95年8月4日起算
      ，惟原告於110年2月8日始向本院聲請核發支付命令等情
      ，有民事支付命令聲請狀上之本院收狀戳章可佐，又原告
      並未就105年2月9日前之利息債權有中斷時效之行為舉證
      以實其說，故本件被告主張時效抗辯為有理由，是原告所
      得請求被告給付之利息期間，應以其向本院聲請發支付命
      令時，即110年2月8日回溯前5年內之利息為限，逾此部分
      之利息請求，因原告於5年間未行使請求權而消滅，被告
      自得拒絕給付。
（三）被告另抗辯已向臺中地院聲請債務協商，原告提起本件訴
      訟違反誠信原則等語。惟按法院裁定開始更生程序後，對
      於債務人不得開始或繼續訴訟及強制執行程序，消費者債
      務清理條例第48條第2項前段定有明文。查，被告依消費
      者債務清理條例向臺中地院聲請前置調解事件，雖經該院
      受理在案，業據其提出消費者債務清理法院前置調解聲請
      狀為證，然截至本件言詞辯論終結之時，上開事件並未經
      該法院裁定被告開始更生程序，被告復未提出任何證據證
      明其已經法院裁定開始更生或清算程序，是依上揭規定，
      原告提起本件訴訟，應屬適法行使其權利，難認有何違反
      誠信原則之處。將來被告倘經法院裁定開始更生程序，其
      法律效果亦僅止原告無法就本件判決確定之金額直接聲請
      強制執行程序取償而已（原告仍應依更生或清算程序行使
      其權利），是被告此部分抗辯，要屬無據，自難憑採。
四、結論：原告依債權讓與、消費借貸之法律關係，請求被告給
    付如主文第1項所示之內容，為有理由，應予准許。逾此部
    分之請求，則無理由，應予駁回。
五、本件事證已臻明確，兩造其餘之攻擊防禦方法及所提證據，
    經本院斟酌後，認為均不足以影響本判決之結果，自無逐一
    詳予論駁之必要，併此敘明。
六、本件原告勝訴部分係小額程序為被告敗訴之判決，依民事訴
    訟法第436條之20規定，應依職權宣告假執行。
七、訴訟費用負擔之依據：民事訴訟法第79條。
中　　華　　民　　國　　110 　年　　4 　　月　　29　　日
                  彰化簡易庭  法  官　徐啓惟
以上正本係照原本作成。
如不服本判決，僅得以判決違背法令為理由提起上訴，並應於判
決送達後20日內，向本院提出上訴狀。（須按他造當事人之人數
附繕本）。如委任律師提起上訴者，應一併繳納上訴審裁判費。
中　　華　　民　　國　　110 　年　　4 　　月　　29　　日
                              書記官  張莉秋